【裁判字號】    97,上訴,3396
【裁判日期】    970923
【裁判案由】    違反槍砲彈藥刀械管制條例
【裁判全文】
臺灣高等法院刑事判決                97年度上訴字第3396號
上  訴  人
即  被  告  甲○○
選任辯護人  沙  洪律師
上列上訴人因違反槍砲彈藥刀械管制條例案件，不服臺灣板橋地
方法院97年度訴字第2008號，中華民國97年 6月26日第一審判決
（起訴案號：臺灣板橋地方法院檢察署97年度偵字第6557號），
提起上訴，本院判決如下：
    主  文
原判決撤銷。
甲○○犯非法持有可發射子彈具殺傷力之槍枝罪，處有期徒刑貳
年，併科罰金新臺幣貳萬元，罰金如易服勞役，以新臺幣壹仟元
折算壹日。扣案兩節式土造鋼管槍壹支（槍枝管制編號：000000
0000）沒收。
    事  實
一、甲○○明知具有殺傷力之改造槍枝及子彈，係屬槍砲彈藥刀
    械管制條例所管制之物，非經主管機關許可不得持有之。詎
    其於民國97年1 月底某日，在臺北縣板橋市○○○路41之 2
    號其所經營之金門料羅灣海鮮餐廳包廂內，發見真實姓名年
    籍不詳之某成年人遺落未取走之可發射子彈具殺傷力之兩節
    式土造鋼管槍1 支（槍枝管制編號：0000000000）及口徑12
    GAUGE 制式霰彈1 顆，竟因接近春節餐廳工作忙碌，而未及
    向主管機關舉報，而基於暫代持有之犯意（無事實證明有不
    法所有之侵占犯意），將之攜回位於台北縣板橋巿漢生東路
    83巷2 號3 樓之住處，藏放在房間內床板下。嗣於同年2 月
    16日10時許，為警據報持臺灣板橋地方法院97年度聲搜字第
    0780號搜索票至其住處查獲，並扣得上開具有殺傷力之兩節
    式土造鋼管槍1 支及制式霰彈1 顆。
二、案經臺北縣政府警察局中和分局報告臺灣板橋地方法院檢察
    署檢察官偵查起訴。
    理  由
甲、證據能力
    本判決後述所採各項證據等，檢察官、被告及辯護人就該證
    據之證據能力，於原審及本院審判程序中，均未就各該證據
    主張有不得為證據之情形，應認其等已同意作為本案證據，
    且經本院審酌後，認該等證據並無違法取證等瑕疵之存在，
    且證據力亦未明顯偏低，以資作為證據並無不當，復經本院
    於審判期日依法調查在卷，故具有證據能力，得採為判斷之
    依據，合先敘明。
乙、實體方面
一、訊據上訴人即被告甲○○坦承上開未經許可持有槍彈之事實
    不諱，此外並有原審核發之搜索票、搜索扣押筆錄、扣押物
    品目錄表、照片附卷足資佐證，又扣案槍彈經內政部警政署
    刑事警察局鑑定結果，該土造兩節式土造鋼管槍1支擊發功
    能正常，可供擊發口徑12GAUGE制式霰彈，具殺傷力；另扣
    案制式霰彈1顆，經試射可擊發，亦具殺傷力，此均有該局
    97年2月25日刑鑑字第0970024699號槍彈鑑定書乙份在卷可
    稽，是被告自白與事實完全相符，其犯行堪以認定。
二、核被告所為，係犯槍砲彈藥刀械管制條例第8 條第4 項非法
    持有可發射子彈具殺傷力之槍枝罪、第12條第4 項非法持有
    子彈罪。被告未經許可同時持有上開具殺傷力之槍枝及子彈
    ，係以一持有行為觸犯二罪名，為想像競合犯，依刑法第55
    條之規定，應從一重之同條例第8 條第4 項之罪處斷。又本
    件被告乃因經營餐廳，適逢春節前一週在該餐廳包廂內，發
    見真實姓名年籍不詳之客人遺留之該土造鋼管槍1 支及制式
    霰彈1 顆，工作忙碌又不諳法令，不解問題之嚴重性，乃帶
    回保管以待客人索取，其一時失慮，觸犯持有該槍彈重法，
    犯後並均供承不諱，態度誠懇，實堪憫恕，本院認處以法定
    最低之刑，猶嫌過重，乃依刑法第五十九條之規定，減經其
    刑。
三、原審以被告犯罪事證明確，予以論罪科刑，固非無見。惟查
    本件被告乃因經營餐廳，適逢春節前一週在該餐廳包廂內，
    發見真實姓名年籍不詳之客人遺留之該土造鋼管槍1 支及制
    式霰彈1 顆，工作忙碌又不諳法令，不解問題之嚴重性，乃
    帶回保管以待客人索取，其一時失慮，觸犯持有該槍彈重法
    ，犯後並均供承不諱，態度誠懇，實堪憫恕，本院認處以法
    定最低之刑，猶嫌過重，應依刑法第五十九條之規定減經其
    刑。原審未及審酌及此，即有未洽。被告上訴意旨執此指摘
    原判決不當，為有理由，應由本院將原判決撤銷改判，爰審
    酌槍、彈均屬高危險之物品，非經主管機關許可，不得擅自
    持有，以維社會大眾安全，被告無故持有槍彈，本身即具有
    潛在威脅，惟慮其犯罪動機僅因客人遺留帶回保管以待客人
    索取，其一時失慮，觸犯重法，犯罪後坦承犯行之良好態度
    等一切情狀，量處如主文第二項所示之刑，並就罰金部分諭
    知易服勞役之折算標準。扣案兩節式土造鋼管槍1 支（槍枝
    管制編號：000000 0000） ，屬違禁物，應依刑法第38條第
    1 項第1 款之規定宣告沒收；另制式霰彈1 顆，已經試射完
    畢，剩餘之彈殼已無殺傷力，且已改變其物之原有性質，無
    庸再為沒收，併此敘明。
據上論斷，應依刑事訴訟法第369條第1項前段、第364條、第299
條第1 項前段，槍砲彈藥刀械管制條例第8 條第4 項、第12條第
4 項，刑法第11條前段、第59條、第55條、第42條第3 項、第38
條第1 項第1 款，判決如主文。
本案經檢察官王壬貴到庭執行職務。
中    華    民    國    97    年    9     月    23    日
                  刑事第五庭審判長法  官  吳  敦
                                  法  官  張傳栗
                                  法  官  陳春秋
以上正本證明與原本無異。
如不服本判決，應於收受送達後十日內向本院提出上訴書狀，其
未敘述上訴之理由者並得於提起上訴後十日內向本院補提理由書
（均須按他造當事人之人數附繕本）。
                                  書記官  李家敏
中    華    民    國    97    年    9     月    24    日
附錄：本案論罪科刑法條全文
槍砲彈藥刀械管制條例第8條
 未經許可，製造、販賣或運輸鋼筆槍、瓦斯槍、麻醉槍、獵槍
 、空氣槍或第4 條第1 項第1 款所定其他可發射金屬或子彈具
 有殺傷力之各式槍砲者，處無期徒刑或5 年以上有期徒刑，併
 科新臺幣1千 萬元以下罰金。
 未經許可，轉讓、出租或出借前項所列槍枝者，處5 年以上有
 期徒刑，併科新臺幣1 千萬元以下罰金。
 意圖供自己或他人犯罪之用，而犯前二項之罪者，處無期徒刑
 或7 年以上有期徒刑，併科新臺幣1 千萬元以下罰金。
 未經許可，持有、寄藏或意圖販賣而陳列第1 項所列槍枝者，
 處3 年以上10年以下有期徒刑，併科新臺幣700 萬元以下罰金
 。
 第1 項至第3 項之未遂犯罰之。
槍砲彈藥刀械管制條例第12條
 未經許可，製造、販賣或運輸子彈者，處1 年以上7 年以下有
 期徒刑，併科新台幣500 萬元以下罰金。
 未經許可，轉讓、出租或出借子彈者，處6 月以上5 年以下有
 期徒刑，併科新台幣300 萬元以下罰金。
 意圖供自己或他人犯罪之用，而犯前二項之罪者，處3 年以上
 10 年 以下有期徒刑，併科新台幣700 萬元以下罰金。
 未經許可，持有、寄藏或意圖販賣而陳列子彈者，處5 年以下
 有期徒刑，併科新台幣300 萬元以下罰金。
 第1 項至第3 項之未遂犯罰之。


司法院資訊處製作；財團法人民間司法改革基金會備份。
